【裁判字號】    89,易,891
【裁判日期】    890511
【裁判案由】    妨害公務
【裁判全文】
臺灣臺南地方法院刑事判決                          八十九年度易字第八九一號
    公  訴  人  臺灣台南地方法院檢察署檢察官
    被      告  甲○○
    選任辯護人  蘇明道律師
右列被告因妨害公務案件，經檢察官提起公訴（八十九年度偵字第二六三三號），本
院判決如左：
    主  文
甲○○對於公務員依法執行職務時，施強暴，累犯，處拘役貳拾日，如易科罰金，以
參佰元折算壹日。
    事  實
一、甲○○曾民國八十六年間，因違反麻醉藥品管理條例案件，經本院判處有期徒刑
    四月，於八十六年七月三十一日易科罰金執行完畢，猶不知悔改，復於八十九年
    二月七日二十一時五十分許，酒醉後致精神耗弱至台南縣佳里鎮興化里四四一號
    「佳興出所」，對於在上開派出所依法執行公務之值班警員乙○○大吼大叫，進
    而突施強暴上前將乙○○推倒在地，致使乙○○受有右手臂擦傷之傷害，嗣為警
    當場加以逮捕。
二、案經台南縣警察局佳里局報請台灣台南地方法院檢察署檢察官偵查起訴。
    理  由
一、訊據被告甲○○對其於右揭時、地將警員乙○○推倒在地致警員乙○○受有上開
    傷害之事實坦承不諱，核與證人即警員乙○○於警訊及偵審中證述之情節相符，
    並有佳里綜合醫院出具之驗傷診斷書一紙、刑案現場照片六幀在卷可稽。雖被告
    辯稱：伊並非蓄意傷害警員乙○○，而係不小心將其推倒云云。惟查，證人乙○
    ○於偵查中證稱：「他將我推倒後，有說要找我打架，但沒說明原因」（八十九
    年三月一日偵訊筆錄參見），於本院審理時復結證稱：「．．我去撿地上的破茶
    杯，他站在我後面將我推倒，我倒地後，他破口大罵說要找兄弟來找我算帳，將
    我調離派出所，當時我是在執行勤務」等語，參以證人即被害人乙○○尚且具狀
    表明無意追究被告之傷害及毀損罪責（卷附撤回告訴狀參見），顯見其與被告間
    並無閒隙，是證人乙○○所證述之當時情況堪信為真，足徵被告於彼時確係蓄意
    將警員撞倒無誤。被告前開所辯，無非事後卸責之詞，委無可採。本件事證已臻
    明確，被告犯行堪以認定。
二、核被告對於公務員依法執行職務時，施強暴，所為係犯刑法第一百三十五條第一
    項之罪。又被告前於八十六年間，因犯違反麻醉藥品管理條例，經本院判處有期
    徒刑四月確定，於八十六年七月三十一日易科罰金執行完畢，有台灣高等法院被
    告全國前案紀錄表在卷可按，其於五年之內再犯本件有期徒刑以上之罪，為累犯
    ，應依法加重其刑。又被告自承其於行為前曾飲酒已酒醉，而證人乙○○亦於偵
    查中證稱被告當時已酒醉，走路搖晃致碰到茶几等語，復於本院審理時證稱：被
    告在派出所無法將話說清楚，走路亦無法站穩，直至第二天才制作筆錄等情，而
    第一次偵訊筆錄確係遲至八十九年二月八日下午十六時五分始行制作，有該警訊
    筆錄可參，故當時被告之酒後情形而為上開行為，足可認其精神狀態已處於障礙
    之狀態，對於外界事務之判斷能力，顯然較普通人之平均程度為低，堪認被告於
    行為時之自由決定意思之能力降低而已達於精神耗弱之狀態，爰依刑法第十九條
    第二項規定減輕其刑，並依法先加後減之。爰審酌被告犯罪之動機、手段、所生
    危害、犯罪態度，且已深表悔意並獲乙○○之諒解表明不予追究等一切情狀，量
    處如主文所示之刑，併諭知易科罰金之折算標準，以資懲儆。
據上論斷，應依刑事訴訟法第二百九十九條第一項前段，刑法第一百三十五條第一項
、第十九條第二項、第四十七條、第四十一條，罰金罰鍰提高標準條例第一條前段、
第二條，判決如主文。
中    華    民    國      八十九      年      五      月      十一    日
                                  臺灣臺南地方法院刑事第三庭
                                          法  官  林  淑  婷
右正本證明與原本無異。
如不服本判決，應於判決送達後十日內，向本院提出上訴狀。
                                           書記官  董  挹  棻
中    華    民    國      八十 九       年    五       月   十五      日
附錄本案論罪科刑法條全文：
刑法第一百三十五條第一項：
    對於公務員依法執行職務時，施強暴脅迫者，處三年以下有期徒刑、拘役或三百
    元以下罰金。


司法院資訊處製作；財團法人民間司法改革基金會備份。
